# 请教陈版：在确定财务报表层重要性水平的问题。

提问人：gpqg 时间：2017-12-20 17:29:20
请教陈版，财务报表重要性水平=基准*百分比。 我的问题是，在考虑基准选择的时候，为什么不考虑基准的重大错报风险？ 谢谢。

回答人：chenyiwei
在计划阶段应根据未审数确定计划重要性水平，在审计结束阶段还应根据审计调整情况重新评估重要性水平，以评价审计工作的性质、范围、时间是否恰当。所以基准中重大错报风险的影响是可以得到发现和补救的。